【裁判字號】    97,交聲,316
【裁判日期】    971119
【裁判案由】    違反道路交通管理處罰條例
【裁判全文】
臺灣宜蘭地方法院交通事件裁定         97年度交聲字第316號
原處分機關  交通部公路總局臺北區監理所宜蘭監理站
異  議  人
即受處分人  甲○○
上列異議人即受處分人因違反道路交通管理處罰條例案件，對於
交通部公路總局臺北區監理所宜蘭監理站於民國97年10月17日所
為之處分（處分案號：宜監字第裁43-CG0000000號）聲明異議，
本院裁定如下:
    主  文
異議駁回。
    理  由
一、原處分意旨略以：異議人即受處分人甲○○於民國97 年2月
    14 日晚間10時11分許，駕駛車牌號碼K5-7350號自用一般小
    客車，行經中和市○○路與中正路口，因於號誌亮紅燈後未
    停止於停止線後方，違反道路交通號誌之指示，經臺北縣政
    府警察局員警照相採證，逕行掣單舉發（舉發案號：CG0000
    000號），原處分機關乃依道路交通管理處罰條例第60 條第
    2項第3款規定，裁處新臺幣（下同）900元。
二、異議意旨略以：伊行經舉發地點時，適逢號誌轉換成黃燈，
    遂緊急停車，因係停在機車暫停區內，為防止機車騎士發生
    意外，於是將車子往前開，沒想到竟然受罰，明顯不公，爰
    依法聲明異議。
三、按駕駛人駕駛汽車，應遵守道路交通標誌、標線、號誌之指
    示，並服從執行交通勤務之警察或依法令執行指揮交通及交
    通稽查任務人員之指揮，道路交通安全規則第90條訂有明文
    。次按，汽車駕駛人，駕駛汽車有不遵守道路交通標誌、標
    線、號誌之指示，而道路交通管理處罰條例第2 章別無其他
    處罰規定者，處新臺幣900以上1,800百元以下罰鍰，道路交
    通管理處罰條例第60條第2項第3款亦定有明文。又車輛面對
    圓形紅燈表示禁止通行，不得超越停止線或進入路口；停止
    線係用以指示行駛車輛停止之界限，車輛停止時，其前懸部
    分不得伸越該線；機器腳踏車停等區線係用以指示汽缸總排
    氣量未滿550 立方公分之機器腳踏車駕駛人於紅燈亮時行駛
    停等之範圍，其他車種不得在停等區內停留，此標線視需要
    設置於行車速限每小時60公里以下之道路，且設有行車管制
    號誌路口之停止線後方，道路交通標誌標線號誌設置規則第
    170條、第174條之2、第206條第5款第1目分別訂有明文。
四、異議人坦認有於上開時間，駕駛K5-7350 自用一般小客車行
    經舉發地點，面對圓形紅燈時，超越停止線等情，復有舉發
    照片2 張在卷可參，是異議人之違規情形甚為明確。異議人
    雖辯稱：係為防止機車騎士發生意外，於是將車子往前開云
    云，然依卷附採證照片顯示，舉發地點之行車管制號誌係呈
    圓形紅燈之狀態，停止線後方之機車停等區及停止線前方之
    機車待轉區內均有機車於範圍內停等，停止線後方之機車停
    等區內亦有足夠之空間供異議人自小客車停等，並無有何肇
    致危險之情形，異議人空言有不得已之原因始逾越停止線云
    云應不可採。況異議人之自小客車跨越停止線，停等於行人
    穿越道上，致綠燈通行之行人遇有阻礙，顯已違反法令設置
    停止線以確保行人通行之用意，其違規情節明確，應依法裁
    罰。
五、綜上，本件異議人確有不遵守道路交通號誌指示之違規事實
    ，原處分機關依道路交通管理處罰條例第60條第2項第3款及
    違反道路交通管理事件統一裁罰基準及處理細則第43條、第
    44條、第61 條之規定，裁處異議人罰鍰900元，核無不當。
    本件聲明異議為無理由，應予駁回，爰依道路交通案件處理
    辦法第19條，裁定如主文。
中    華    民    國    97    年    11    月    19    日
                  交通法庭法  官  楊坤樵
以上正本證明與原本無異。
如不服本裁定，應於裁定送達後5日內，向本院提出抗告狀。（
應附繕本）
                          書記官  謝佩欣
中    華    民    國    97    年    11    月    20    日


司法院資訊處製作；財團法人民間司法改革基金會備份。
